【裁判字號】    97,易,444
【裁判日期】    970218
【裁判案由】    竊盜
【裁判全文】
臺灣臺中地方法院刑事判決               97年度易字第444號
公  訴  人  臺灣臺中地方法院檢察署檢察官
被      告  甲○○
                    （另案於臺灣臺中監獄臺中分監執行中）
上列被告因竊盜案件，經檢察官提起公訴（96年度偵字第27291
號），被告於準備程序中就被訴事實為有罪之陳述，本院於聽取
當事人之意見後，裁定以簡式審判程序判決如下：
    主    文
甲○○竊盜，累犯，處有期徒刑月，如易科罰金，以新臺幣壹
仟元折算壹日。又竊盜，累犯，處有期徒刑月，如易科罰金，
以新臺幣壹仟元折算壹日。應執行有期徒刑伍月，如易科罰金，
以新臺幣壹仟元折算壹日。
    犯罪事實及理由
一、本案除檢察官起訴書犯罪事實欄二第七行起記載「嗣於96年
    10 月24日17時30分許，為巡邏員警在前揭鐵皮屋前，查獲
    正身著喪服衣褲之甲○○形跡可疑趨前盤查，而悉上情。」
    更正為「嗣於96年10月24日17時50分許，為巡邏警員吳俊輝
    在前揭鐵皮屋前，見身著喪服衣褲之甲○○形跡可疑而趨前
    盤查，甲○○於前揭二次竊盜犯行被發覺前，旋即向警員吳
    俊輝主動供出前揭二次竊盜犯行，而自首接受裁判，因而查
    悉上情。」等語，及證據部分增列被告甲○○於警詢及本院
    審理時之自白外，其餘犯罪事實及證據均引用檢察官起訴書
    之記載（如附件）。
二、核被告所為本案二次竊盜犯行，均係犯刑法第三百二十條第
    一項之竊盜罪。又被告前揭二次竊盜犯行，犯意各別，行為
    互殊，應予分論併罰。查被告前因偽造文書案件，經本院以
    九十二年度易字第二五五六號判決判處有期徒刑四月，如易
    科罰金以銀元三百元折算一日確定；再因竊盜案件，經本院
    以九十三年度易字第一一二號判決判處有期徒刑一年六月，
    刑前強制工作三年確定；上開二罪關於有期徒刑部分，嗣經
    法院裁定應執行有期徒刑一年八月確定，復依中華民國九十
    六年罪犯減刑條例裁定減為有期徒刑九月確定，甫於九十六
    年九月二十六日滿執行完畢出監，有臺灣高等法院被告前案
    紀錄表及刑案資料查註紀錄表在卷可按，其受有期徒刑之執
    行完畢，五年內故意再犯本案法定本刑有期徒刑以上之二罪
    ，均為累犯，均應依法加重其刑。次按刑法第六十二條所謂
    發覺，固非以有偵查犯罪職權之機關或人員確知其人犯罪無
    誤為必要，而於對其發生嫌疑時，即得謂為已發覺，但此項
    對犯人之嫌疑，仍須有確切之根據得為合理之可疑者，始足
    當之，若單純主觀上之懷疑，要不得謂已發生嫌疑（最高法
    院八十八年度臺上字第四一三九號判決意旨參照）。經查，
    警員吳俊輝係於九十六年十月二十四日十七時五十分許，執
    行巡邏勤務行經前揭鐵皮屋前時，因見被告在該處形跡可疑
    而趨前盤查，被告見警心慌旋即主動向警員吳俊輝坦承其當
    時身著之喪服衣褲一套，係其於前一日（即同年月二十三日
    ）十五時三十分許竊得之物並供出竊取經過外，且同時主動
    向警員吳俊輝供出其於同年月二十二日十五時許之第一次竊
    取喪服衣褲一套之經過，並即帶同警員吳俊輝在前揭鐵皮屋
    旁尋得前揭第一次竊得之喪服衣褲一套等情，此綜參被告於
    警詢時供述及卷附警員吳俊輝職務報告一紙、現場相片三張
    甚明（見警卷八、十六、十七頁）。且被害人「順安鮮花禮
    儀公司」人員係事後經警依被告之供述通知後，始知有本案
    遭竊喪服衣褲二套之情事乙節，亦據「順安鮮花禮儀公司」
    人員即證人乙○○於警詢時證述綦詳。則被告就本案第一次
    竊取喪服衣褲一套犯行，顯在警方未發覺前即主動向警供出
    而自首接受裁判部分，足堪認定外，且綜參被害人事前不知
    喪服衣褲有遭竊之情事（亦即未曾向警報案）、被告係第二
    次竊得喪服衣褲逾一日後始因本案遭警盤查、警員吳俊輝僅
    係執行巡邏勤務認被告形跡可疑而上前盤查等情以觀，則縱
    因當時身著喪服衣褲之被告在該處形跡可疑遭警盤查，亦難
    認與被告早於前一日遂行完畢即：本案第二次竊盜犯行有何
    直接關聯，於此情形，警員吳俊輝縱有懷疑被告當時身著喪
    服衣褲之來源，亦僅係單純主觀上之懷疑，尚難認已有確切
    之根據而為懷疑甚明，是被告就本案第二次竊取喪服衣褲一
    套犯行部分，顯亦在警方未發覺前即主動向警供出而自首接
    受裁判，亦堪認定。依前開說明，被告就本案二次竊盜犯行
    ，均符合自首之規定甚明，爰依刑法第六十二條前段之規定
    ，均減輕其刑，並均依法先加重後減輕之。爰審酌被告前有
    偽造文書、竊盜之刑事犯罪紀錄，且被告獲邀減刑之寬典，
    已如前述，被告本應深切感念政府寬減其刑之良苦用心，悛
    悔改過，杜絕犯罪，其竟仍不知悛悔警惕而履蹈前愆，不思
    以正當方法賺取財物，於出監後未滿一月旋又再犯本案二次
    竊盜犯行，益見其主觀惡性重大，品行非佳，危害社會治安
    秩序情節非輕，再兼衡酌被告犯後均坦承犯行、態度尚稱良
    好、竊得財物價值尚非甚鉅，暨其犯罪動機、目的、手段、
    智識程度等一切情狀，各量處如主文所示之刑，並均諭知易
    科罰金之折算標準，及並定其應執行之刑，暨諭知易科罰金
    之折算標準，以示懲儆。
三、應適用之法條：刑事訴訟法第二百七十三條之一第一項、第
    三百十條之二、第四百五十四條第二項、第二百九十九條第
    一項前段，刑法第三百二十條第一項、第四十七條第一項、
    第六十二條前段、第五十一條第五款、第四十一條第一項前
    段、第二項，刑法施行法第一條之一第一項、第二項前段，
    判決如主文。
四、如不服本判決，應於收送達後十日內向本院提出上訴書狀（
    應敘述具體理由並附繕本；上訴書狀如未敘述理由，應於上
    訴期間屆滿後二十日內補提理由書於本院），上訴於臺灣高
    等法院臺中分院。
中    華    民    國    97    年    2     月    18    日
                  刑事第九庭    法  官  何世全
上正本證明與原本無異。
如不服本判決，應於收受送達後10日內向本院提出上訴書狀（應
敘述具體理由並附繕本）。
上訴書如未敘述理由，應於上訴期間屆滿後20日內補提理由書於
本院。
                                書記官  童洪芳美
中    華    民    國    97    年    2     月    18    日
附錄本案論罪科刑法條：
刑法第三百二十條第一項
意圖為自己或第三人不法之所有，而竊取他人之動產者，為竊盜
罪，處五年以下有期徒刑、拘役或五百元以下罰金。


司法院資訊處製作；財團法人民間司法改革基金會備份。
